【裁判字號】    95,交抗,206
【裁判日期】    950328
【裁判案由】    違反道路交通管理處罰條例
【裁判全文】
臺灣高等法院交通事件裁定             95年度交抗字第206號
    抗  告  人
    即受處分人  甲○○
上列抗告人因違反道路交通管理處罰條例案件，不服臺灣板橋地
方法院，中華民國95年2月20日所為裁定（94年度交聲字第1984
號），提起抗告，本院裁定如下：
    主  文
抗告駁回。
    理  由
一、抗告意旨略以：原審裁定指抗告人甲○○於案發時，係停車
    在公車靠站處，惟當時係凌晨1時許，公車已停駛，豈會禁
    止臨時停車，員警紀延志於原審作證指稱本欲舉發抗告人違
    規停車，抗告人因怕違規取締，立即開車前行欲離開，彼時
    抗告人未繫安全帶云云，並不實在；員警紀延志復證稱抗告
    人經告知未繫安全帶後，才用手去拉安全帶云云，惟抗告人
    係反射動作檢查安全帶，此係人情之常，豈可因此謂抗告人
    未繫安全帶；又員警紀延志作證時亦稱發文單位未曾向其詢
    問本案，台北市政府警察局大同分局函件稱抗告人見警前來
    取締，未依規定繫安全帶即「急速駛離」，係不實指控，爰
    依法提起抗告云云。
二、經查：
１、據證人即本件舉發員警紀延志證稱：當時其駕駛警車，看到
    抗告人之營業小客車停在公車停靠站，下車後看到抗告人坐
    在營業小客車之駕駛座，原擬走過去跟抗告人說他違規停車
    ，但抗告人可能怕取締，看其走近，就啟動營業小客車往前
    行駛，車速不快，是一般剛啟動之車速，其看到抗告人未繫
    安全帶，即予攔停，抗告人當時尚未意識到未繫安全帶，經
    其告以未繫安全帶，抗告人始用手去拉安全帶，當時他的車
    子還在往前滑行等語（原審卷第27頁、第28頁），抗告人亦
    不否認員警曾趨前告以未繫安全帶之情（原審卷第28頁），
    如抗告人當時係停車狀態，執勤員警何需告以未繫安全帶？
    顯見抗告人係行車未繫安全帶，即遭警舉發；又本件舉發之
    台北市○○路○段40號處係公車停靠站，有現場舉發照片附
    卷可稽，依道路交通安全規則第111條第2款、第112條第1項
    第1款之規定，該處係不得臨時停車之處所，是員警紀延志
    指本擬取締違規停車，抗告人見狀駕車前行欲離去而舉發未
    繫安全帶，其所證亦與客觀事實相符；再者，員警紀延志與
    抗告人素不相識，亦無任何仇隙，業經抗告人陳明在卷，證
    人紀延洵無偽證攀誣抗告人之必要，是證人紀延志上開證述
    應堪採信。至台北市政府警察局大同分局函件稱抗告人見警
    前來取締，未依規定繫安全帶即「急速駛離」云云，經核其
    僅係行政公文，本院未採為交通違規事實之認定證據，併此
    敘明。
２、綜上，抗告人駕駛營業小客車，未繫上安全帶，在市區道路
    上行駛之事實，已臻明確。
三、從而，原處分機關以抗告人違規行為明確，依道路交通管理
    處罰條例第31條第1項，裁處抗告人罰鍰新台幣1,500元，並
    無不合。原審駁回抗告人之異議，經核其認事用法，洵無違
    誤，
    本件抗告並無理由，應予駁回。
四、據上論結，應依道路交通案件處理辦法第26條、刑事訴訟法
    第412條，裁定如主文。
中    華    民    國    95    年    3     月    28    日
                  刑事第十三庭  審判長法  官  曾德水
                                      法  官  范清銘
                                      法  官  杜惠錦
以上正本證明與原本無異。
不得再抗告。
                                      書記官  楊秋鈴
中    華    民    國    95    年    3     月    28    日


司法院資訊處製作；財團法人民間司法改革基金會備份。
